臺灣臺南地方法院刑事判決
110年度交易字第1118號
公  訴  人  臺灣臺南地方檢察署檢察官
被      告  楊張麗美


輔  佐  人  楊孝勇  


上列被告因過失傷害案件，經檢察官提起公訴（110年度調偵字
第1967號），本院依簡式審判程序判決如下：
    主  文
楊張麗美汽車駕駛人，無駕駛執照駕車，犯過失傷害罪，處拘役
叁拾日，如易科罰金，以新臺幣壹仟元折算壹日。
    事實及理由
一、本件犯罪事實、證據除犯罪事實欄增列「楊張麗美並未考領
    有普通重型機車駕駛執照」；證據補充「楊張麗美之證號查
    詢機車駕駛人資料一紙（見警卷第十九頁）」、「楊張麗美
    於本院準備程序、審理之自白」外，餘均引用起訴書之記載
    （如附件）
二、本件係經被告楊張麗美有罪之陳述，而經本院裁定以簡式審
    判程序加以審理，依據刑事訴訟法第二百七十三條之二規定
    排除嚴格證據調查；並依同法第三百十條之二之準用第四百
    五十四條之規定製作略式判決書，先予敘明。
三、按被告因過失肇致本件車禍事故發生時，並無普通重型機車
    之駕駛執照，有被告之證號查詢機車駕駛人資料一紙在卷可
    憑（見警卷第十九頁）。核被告所為，係犯道路交通管理處
    罰條例第八十六條第一項、刑法第二百八十四條前段無駕駛
    執照駕車而過失傷害罪，並依道路交通管理處罰條例第八十
    六條第一項之規定，加重其刑。公訴意旨認被告係觸犯刑法
    第二百八十四條前段之過失傷害罪，而未論及道路交通管理
    處罰條例第八十六條第一項規定，容有未洽，然因社會基本
    事實同一，依法變更起訴法條，併予審理。被告於到場處理
    員警尚不知何人係肇事車輛駕駛人前，主動表明其為肇事人
    ，自首而接受裁判，有臺南市政府警察局第三分局交通分隊
    道路交通事故肇事人自首情形紀錄表（警卷第六十三頁）在
    卷可參，依刑法第六十二條前段之規定減輕其刑，並先加重
    後減輕之。爰審酌本件係因被告提前左轉，轉彎車未讓直行
    車先行之肇事原因致告訴人陳金福受傷害、告訴人所受傷勢
    、因雙方就賠償金額差距過大而未能達成民事調解，惟告訴
    人已提起附帶民事訴訟、被告無前科素行及其犯後態度、自
    陳學經歷及生活狀況等一切情狀，量處如主文所示之刑，併
    諭知易科罰金之折算標準。
據上論斷，依刑事訴訟法第二百九十九條第一項前段、第二百七
十三條之一第一項、第二百八十四條之一、第三百條、第三百十
條之二，道路交通管理處罰條例第八十六條第一項，刑法第二百
八十四條前段、第四十一條第一項前段、第六十二條前段，刑法
施行法第一條之一，判決如主文。
本案經檢察官莊立鈞提起公訴，檢察官謝欣如到庭執行職務。
中　　華　　民　　國　　110 　年　　12　　月　　30　　日
　　　　　　　　　刑事第五庭    法　官　鍾邦久
以上正本證明與原本無異。
如不服本判決應於收受本判後20日內向本院提出上訴書狀，並應
敘述具體理由。其未敘述上訴理由者，應於上訴期間屆滿後20日
內向本院補提理由書狀（均須按他造當事人之人數附繕本）「切
勿逕送上級法院」。
  　　　　　　　　　　　　　　　書記官　黃憶筑
中　　華　　民　　國　　110 　年　　12　　月　　30　　日
附錄本案論罪科刑法條全文：
道路交通管理處罰條例第86條第1項：
汽車駕駛人，無駕駛執照駕車、酒醉駕車、吸食毒品或迷幻藥駕
車、行駛人行道或行經行人穿越道不依規定讓行人優先通行，因
而致人受傷或死亡，依法應負刑事責任者，加重其刑至二分之一
。

中華民國刑法第284條：
因過失傷害人者，處1年以下有期徒刑、拘役或10萬元以下罰金
；致重傷者，處3年以下有期徒刑、拘役或30萬元以下罰金。

附件：
臺灣臺南地方檢察署檢察官起訴書
                                   110年度調偵字第1967號
　　被　　　告　楊張麗美

上列被告因過失傷害案件，業經偵查終結，認應提起公訴，茲將
犯罪事實及證據並所犯法條分敘如下：
　　　　犯罪事實
一、楊張麗美於民國109年8月22日上午7時13分許，騎乘車牌號
    碼000-000號普通重型機車，沿臺南市安南區海佃路4段由南
    往北方向行駛，行經該路段與海佃路4段388巷之路口，作左
    轉時，原應注意車輛行駛至交岔路口，左轉彎時，應距交岔
    路口30公尺前顯示方向燈或手勢，換入內側車道或左轉車道
    ，行至交岔路口中心處左轉，並不得占用來車道搶先左轉，
    且轉彎車應讓直行車先行，而依當時情形天候晴、日間自然
    光線，並無不能注意之情事，竟疏未注意及此，適陳金福（
    所涉過失傷害部分，另為不起訴處分）騎乘車牌號碼000-00
    0號普通重型機車沿海佃路4段388巷對向駛來，當場遭楊張
    麗美之機車左前車頭撞及陳金福機車之左側車身，致雙方均
    人車倒地，陳金福受有左側骨盆骨折及左側第二、三肋骨骨
    折等傷害，楊張麗美則受有頭部外傷、臀部左大腿挫傷、左
    肩與上臂挫傷等傷害。
二、案經陳金福訴由臺南市政府警察局第三分局報告偵辦。
　　　　證據並所犯法條
一、證據清單及待證事實：
編號 證　據　清　單　　 待　證　事　實　　　 一 證人即告訴人陳金福於警詢時及偵查中之指證　　 全部犯罪事實。　　　　　　 二 被告楊張麗美於警詢時及偵查中之供述　　　 被告於上揭時、地騎乘機車，與告訴人所騎乘之機車發生車禍之事實。 三 交通事故談話紀錄表2份、道路交通事故現場圖、道路交通事故調查報告表（一）、（二）各1份、道路交通事故照片10張 被告於上揭時、地騎乘機車，與告訴人所騎乘之機車發生車禍之事實。 四 臺南市車輛行車事故鑑定覆議委員會覆議意見書（南覆0000000案）1份  1.楊張麗美（被告）駕駛普通   型機車，提前左轉，轉彎車   未讓執行先行，為肇事原因   。 2.陳金福（告訴人）無肇事因   素。 五 臺南市政府警察局第三分局交通分隊道路交通事故肇事人自首情形紀錄表1份（警卷第63頁) 被告於處理員警前往現場處理時在場，並當場承認為肇事人之事實。 六 臺南市立安南醫院診斷證明書1份（警卷第33頁) 告訴人受有左側骨盆骨折及左側第二、三肋骨骨折等傷害之事實。 
二、核被告所為，係犯刑法第284條前段之過失傷害罪嫌。被告
    於犯罪後，於員警前往現場處理時在場，並當場承認為肇事
    人，此有臺南市政府警察局第三分局交通分隊道路交通事故
    肇事人自首情形紀錄表1份在卷可稽。是被告於有偵查權之
    警員發覺前開犯行之犯罪人前，自行向現場處理警員申告上
    開犯行，並表示願意接受審判之意，符合自首之規定，請酌
    依刑法第62條之規定，減輕其刑。
三、依刑事訴訟法第251條第1項提起公訴。
　　此　致
臺灣臺南地方法院
中　　華　　民　　國　 110　　年　　10　　月　　12　　日
　　　　　　　　　　　　　　　檢察官　莊  立  鈞
本件正本證明與原本無異
中　　華　　民　　國　 110　　年　　10　 月　  19　　日
                              書  記  官  林志誠